臺灣高等法院民事裁定　　　　　　　　　99年度抗字第1886號
抗　告　人　陳錫嘉
上列抗告人因富邦資產管理股份有限公司與吳福榮間返還借款強
制執行事件聲明異議，對於中華民國99年10月26日臺灣士林地方
法院99年度執事聲字第143號裁定提起抗告，本院裁定如下：
    主  文
抗告駁回。
抗告程序費用由抗告人負擔。
    理  由
一、按專有部分不得與其所屬建築物共用部分之應有部分及其基
    地所有權或地上權之應有部分分離而為移轉或設定負擔，公
    寓大廈管理條例第4條第2項固有明文，惟其立法意旨僅在於
    限制已登記之區分所有建築物與基地所有權之權利人為同一
    人者，其建築物或基地所有權移轉時，應受該項規定之限制
    （內政部民國85年2月5日台（85）內地字第8578394 號函意
    旨參照）。從而已登記之區分所有權人與其基地之所有權人
    非屬同一人，自不受上開規定之限制。
二、本件債權人臺北富邦商業銀行股份有限公司（以下稱臺北富
    邦銀行，嗣將本件債權讓與富邦資產管理股份有限公司）前
    持臺灣臺北地方法院89年度重訴字第1259號確定判決、臺灣
    士林地方法院87年度執字第5269號債權憑證等為執行名義，
    聲請拍賣債務人吳福榮所有臺北市○○區○○段 2小段第16
    地號土地（以下稱系爭土地），權利範圍2,640/10,000，及
    同小段第2015、2020建號建物與第2014建號建物應有部分3/
    7之不動產，經原法院以95年度執字第28064號返還借款事件
    強制執行（以下稱系爭執行事件），並於96年 8月11日進行
    第三次拍賣，由第三人謝李玄得標買受，有上開執行案卷可
    稽。
三、抗告人於原法院聲明異議略以：前開第2020建號建物及第20
    14建號建物應有部分2/7（以下稱系爭建物）所對應之基地
    所有權，為伊所有系爭土地之應有部分1,992/10,000，系爭
    執行事件未將伊所有系爭土地應有部分與系爭建物合併拍賣
    ，已違反公寓大廈管理條例第4條第2項規定，系爭拍賣程序
    應屬無效，應重新公告及定期拍賣等語。惟查，系爭建物之
    基地持分，均係配屬於吳福榮所有系爭土地之應有部分2,64
    0/10,000中，抗告人所有系爭土地應有部分1,992/10,000並
    無相對應之區分所有建物，有系爭執行卷附臺北市中山地政
    事務所96年9月26日北市中地一字第09631471100號函附件之
    系爭土地及地上建物權一覽表可稽，則抗告人所有系爭土地
    應有部分，既非系爭建物所對應之基地，其請求將該土地持
    分與系爭建物併付拍賣，已屬無據。況縱認系爭建物所對應
    之基地為抗告人所有系爭土地應有部分，惟該土地應有部分
    非吳福榮所有，本件債權人就吳福榮所有系爭建物聲請強制
    執行，依首揭說明，仍無公寓大廈管理條例第4條第2項規定
    之適用，執行法院自無依該規定將抗告人所有系爭土地應有
    部分併付拍賣之必要。雖本院99年度重上更(一)字第29號民事
    判決認，吳福榮將其借名登記在第三人吳增輝名下之系爭土
    地應有部分1,992/10,000移轉登記予本件抗告人之行為違反
    公寓大廈管理條例第4條第2項之規定，應屬無效。然該判決
    當事人為抗告人與拍定人謝李玄，該判決理由本不能拘束債
    務人吳福榮及第三人吳增輝，且於回復登記前，吳福榮仍非
    抗告人現有系爭土地應有部分1,992/10,000之所有人，執行
    法院無從併付拍賣之。是系爭執行事件並無違反公寓大廈管
    理條例第4條第2項規定之情形，從而，原裁定維持司法事務
    官駁回抗告人聲明異議之裁定，核無違誤。抗告論旨仍執陳
    詞指摘原裁定不當，聲明廢棄，非有理由，應予駁回。
四、據上論結，本件抗告為無理由，爰裁定如主文。
中    華    民    國    100   年    1     月    24    日
                    民事第十一庭
                        審判長法  官  呂太郎
                              法  官  徐福晉
                              法  官  詹文馨
正本係照原本作成。
本裁定除以適用法規顯有錯誤為理由外，不得再抗告。如提起再
抗告，應於收受後10日內委任律師為代理人向本院提出再抗告狀
。並繳納再抗告費新台幣１千元。
中    華    民    國   100    年    1     月    28    日
                              書記官  洪秋帆